臺灣高等法院刑事判決　　　　　　　 94年度交上易字第103號
上　訴　人　臺灣宜蘭地方法院檢察署檢察官
被　　　告　甲○○
上列上訴人因被告過失傷害案件，不服臺灣宜蘭地方法院93年度
交易字第81號，中華民國94年3月16日第一審判決（起訴案號：
臺灣宜蘭地方法院檢察署93年度偵字第1879號），提起上訴，本
院判決如下：
    主  文
上訴駁回。
    事實及理由
一、本案經本院審理結果，認第一審以被告甲○○犯刑法第二百
    八十四條第一項後段之過失傷害人致重傷罪，依自首之規定
    減輕其刑後，判處有期徒刑三月，並諭知易科罰金折算之標
    準為三百元折算一日，認事用法及量刑均無不當，應予維持
    ，並引用第一審判決書記載之事實、證據及理由（如附件）
    。
二、公訴人依據告訴人乙○○之請求提起上訴，上訴意旨略以：
    被告事發迄今均未與告訴人和解，犯罪後態度不佳，且其行
    經無號誌交叉路口，未減速反超速行駛，過失犯行嚴重，原
    審僅量處有期徒刑三月，似有過輕之情等語。惟查：(1)被告
    有行經無號誌交叉路口未減速慢行之過失情節，業經原判決
    審認在案。另查肇事路段之行車速率限制為時速六十公里，
    有道路交通事故調查報告表(一)可稽（見警卷第十四頁），被
    告自承其當時行車速度約六十公里，而肇事現場除遺留有刮
    地痕及散落物外，並無煞車痕等足以判斷被告當時行車速度
    之證據資料，故本案被告雖有行經無號誌交叉路口未減速慢
    行之過失，然並無法證明被告另有超速行駛之過失情形。又
    本件車禍經鑑定結果，關於被告部分之鑑定意見為「二、甲
    ○○駕駛自小客車行經狹路無號誌交叉路口，未減速反嚴重
    超速行駛，致與林車撞及，為肇事次因。」（偵查卷第八頁
    ），嗣經覆議結果，除照原鑑定意見外，僅將原鑑定意見二
    之文詞改為「甲○○於夜晚駕駛自小客車，行經狹路無號誌
    交叉路口未減速慢行且未注意車前狀況，為肇事次因。」（
    原審卷第七十六頁），本院就前開覆議意見刪除「反嚴重超
    速行駛」部分所憑之依據及理由如何查詢結果，據台灣省車
    輛行車事故覆議鑑定委員會九十四年五月十八日府覆議字第
    0930101335A 函覆本院略以：「依據警方道路交通事故調查
    報告表「速限」欄記載為六十公里，而李君警訊自承其車速
    約六十公里左右，且由現有卷附跡證資料無法研判推算其確
    切車速，致本會無法確認其是否嚴重超速行駛，是故僅修正
    台灣省基宜區鑑委會鑑定意見二之文詞，其肇事過失責任與
    該會鑑定意見相同。」等語（本院卷第十四頁），亦與本院
    所為之上開判斷相同，故上訴意旨指稱被告超速行駛乙節，
    自無可採。(2)被告雖未能與告訴人成立和解，惟案發後被告
    即已先賠償告訴人新台幣（下同）三萬元，復於九十四年六
    月十四日另行賠償告訴人十二萬元，合計已支付十五萬元，
    有收據兩紙可按，堪認被告係因經濟困難而未能按照告訴人
    要求之金額賠償告訴人，並非無和解誠意，而且告訴人本身
    對於本件車禍之發生亦有重大過失，雙方間應負擔之賠償金
    額如何，仍可經由自行洽商和解或循民事途徑解決，上訴意
    指指稱被告犯罪後態度不佳乙節，亦非有據。(3)綜上所述，
    檢察官提起上訴，以前揭情詞指摘原判決量刑過輕，為無理
    由，應予駁回。
據上論結，應依刑事訴訟法第三百七十三條、第三百六十八條，
判決如主文。
本案經檢察官羅榮乾到庭執行職務。
中　　華　　民　　國　　94　　年　　6 　　月　　30　　日
　　　　　　　　　交通法庭審判長法　官  黃瑞華
　　　　　　　　　　　　　　　  法　官  陳憲裕
　　　　　　　　　　　　　　　  法　官  宋  祺
以上正本證明與原本無異。
不得上訴。
                                書記官  蔡慧娟
中　　華　　民　　國　　94　　年　　6 　　月　　30　　日
附錄：本案論罪科刑法條全文
      刑法第二百八十四條第一項
因過失傷害人者，處六月以下有期徒刑、拘役或五百元以下罰金
，致重傷者，處一年以下有期徒刑、拘役或五百元以下罰金。
